臺灣臺北地方法院民事裁定
111年度聲字第544號
聲  請  人  沈玉英  
            沈玉珍  
上列聲請人因與相對人臺北市市場處間請求返還店舖等事件（本
院111年度重訴字第349號），聲請交付法庭錄音光碟，本院裁定
如下：
    主  文
准予交付聲請人本院一百一十一年度重訴字第三四九號返還店舖
等事件於民國一百一十一年六月二十七日、民國一百一十一年八
月一日、民國一百一十一年九月五日言詞辯論期日之法庭錄音光
碟。
聲請人就第一項所示錄音光碟內容，不得散布、公開播送，或為
非正當目的使用。
聲請人其餘聲請駁回。
聲請費用由聲請人負擔。
    理  由
一、本件聲請意旨略以：聲請人為本院111年度重訴字第349號返
    還店舖等事件（下稱系爭訴訟事件）之被告，因開庭時聲請
    人有部分內容聽不清楚，無法確認法院指揮訴訟方式、無法
    完全明瞭庭上之攻防及開庭內容等，為此聲請法院准予交付
    歷次開庭即民國111年5月5日、同年6月2日及6月27日、8月1
    日、9月5日之法庭錄音光碟，以保障聲請人法律上利益等語
    。
二、按當事人及依法得聲請閱覽卷宗之人，因主張或維護其法律
    上利益，得於開庭翌日起至裁判確定後六個月內，繳納費用
    聲請法院許可交付法庭錄音或錄影內容；持有法庭錄音、錄
    影內容之人，就所取得之錄音、錄影內容，不得散布、公開
    播送，或為非正當目的之使用。法院組織法第90條之1第1項
    前段、第90條之4第1項定有明文。次按，當事人及依法得聲
    請閱覽卷宗之人，因主張或維護其法律上利益，聲請交付法
    庭錄音或錄影內容時，應敘明理由，由法院為許可與否之裁
    定。法院受理前項聲請，如認符合聲請人要件，並在聲請期
    間內提出，且就所主張或維護法律上之利益已敘明者，除法
    令另有排除規定外，應予許可。第一項聲請經法院裁定許可
    者，每張光碟應繳納費用新臺幣五十元。持有第一項法庭錄
    音、錄影內容之人，就取得之錄音、錄影內容，不得散布、
    公開播送，或為非正當目的使用。法庭錄音錄影及其利用保
    存辦法第8條亦有明定。
三、經查：聲請人為系爭訴訟事件之當事人，為依法得聲請法院
    許可交付法庭錄音之人，並已敘明聲請交付法庭錄音以維護
    其法律上利益之理由，核無不合，是其聲請交付該案111年6
    月27日、111年8月1日、111年9月5日言詞辯論期日之法庭錄
    音光碟，應予准許。至於聲請人聲請交付111年5月5日及同
    年6月2日言詞辯論期日之法庭錄音光碟部分，因本院業於11
    1年6月16日以111年度聲字第356號裁定准予交付，此部分顯
    屬重複聲請，聲請人復未提出任何證據釋明再次取得前開期
    日之法庭錄音之必要性，是此部分之聲請，應予駁回。又聲
    請人就所取得之法庭錄音光碟內容，依前開規定，不得散布
    、公開播送，或為非正當目的之使用，爰併諭知以促其注意
    遵守。
四、爰裁定如主文。　　
中　　華　　民　　國　　111 　年　　9 　　月　　30　　日
                   民事第七庭    法　官　  陳彥君
以上正本係照原本作成。
如不服本裁定應於送達後10日內向本院提出抗告狀，並繳納抗告
費新臺幣1,000元。
中　　華　　民　　國　　111 　年　　9 　　月　　30　　日
                    　　　　　   書記官　  吳昭誼